# 第三方服务网站哪些应该计入主营业务成本

提问人：yoyolili 时间：2020-12-03 12:33:06
网站技术人员的工资应该计入成本还是费用科目？这种第三方服务网站会算作无形资产吗？

回答人：chenyiwei
1 、网站技术人员的工时，应按不同的工作内容进行分类。属于研发活动的（例如新版本、新功能的开发），相关成本计入研发支出；其他工作（如日常数据维护、bug排除等）对应的人工成本计入营业成本。
2 、企业自行组建网站、开发APP和小程序等支出，应对照无形资产准则对内部研发支出的规定判断能否资本化。
具体可参照SIC 32《无形资产：网站成本》。